臺灣臺北地方法院刑事判決
110年度訴字第1005號
公  訴  人  臺灣臺北地方檢察署檢察官
被      告  許丞鈞（原名許守國）



上列被告因違反商業會計法等案件，經檢察官聲請以簡易判決處
刑（110年度偵字第23976號），經本院認不宜以簡易判決處刑（
110年度簡字第2264號），改依通常程序審理，本院判決如下：
    主  文
許丞鈞共同犯商業會計法第七十一條第一款之填製不實會計憑證
罪，處有期徒刑肆月，如易科罰金，以新臺幣壹仟元折算壹日。
未扣案之犯罪所得新臺幣參萬元沒收，於全部或一部不能沒收或
不宜執行沒收時，追徵其價額。
    事  實
一、許丞鈞（原名許守國）明知本身並無資力或專業能力擔任公
    司負責人，亦無實際經營公司之意，且依其社會經驗、歷練
    及智識程度，可預見將個人資料、證件提供他人登記為公司
    之名義負責人，可能使他人利用人頭公司開立無實際交易內
    容之不實統一發票，以幫助他人逃漏稅捐，仍於民國107年1
    2月間某日，在不詳地點，提供其國民身分證正本及印章等
    個人證件資料予綽號為「阿龍」之男子，由「阿龍」安排許
    丞鈞自107年12月4日起迄今，擔任尚辰物業管理顧問有限公
    司（址設臺北市○○區○○○路0段○○○○○○○○○○○○○○0段○○000號6
    樓，下稱尚辰公司）之負責人，許丞鈞亦為商業會計法規定
    之商業負責人。許丞鈞明知尚辰公司與附表所示買方營業人
    並無交易之事實，竟與「阿龍」共同基於幫助他人逃漏營業
    稅捐及填製不實會計憑證之集合犯意，於107年12月間起至1
    09年9月間止，以不詳方式填製不實附表所示共計226紙統一
    發票予附表所示買方營業人，附表所示買方營業人均持向稅
    捐稽徵機關申報扣抵銷項稅額，以此方式幫助該買方營業人
    逃漏營業稅共計新臺幣(下同) 1,402萬9,579元，足生損害
    於稅捐稽徵機關對於核課稅捐之正確性。
二、案經財政部臺北國稅局移送臺灣臺北地方檢察署（下稱臺北
    地檢署）檢察官偵查後聲請簡易判決處刑。
    理  由
壹、程序部分
一、「被告以外之人於審判外之言詞或書面陳述，除法律有規定
    者外，不得作為證據」；又「被告以外之人於審判外之陳述
    ，雖不符同法第159條之1至第159條之4之規定，而經當事人
    於審判程序同意作為證據，法院審酌該言詞陳述或書面陳述
    作成時之情況，認為適當者，亦得為證據；而當事人、代理
    人或辯護人於法院調查證據時，知有第159條第1項不得為證
    據之情形，而未於言詞辯論終結前聲明異議者，視為有前項
    之同意」，刑事訴訟法第159條第1項、第159條之5分別定有
    明文。查本件當事人就本判決所引用審判外之言詞或書面陳
    述之證據能力，於本院審判期日中均未爭執，且迄至言詞辯
    論終結前亦未聲明異議，本院審酌該等具有傳聞證據性質之
    證據，其取得過程並無瑕疵或任何不適當之情況，應無不宜
    作為證據之情事，認以之作為本案之證據，應屬適當，依刑
    事訴訟法第159條之5之規定，自得作為證據。
二、本案其餘認定犯罪事實之非供述證據，查無違反法定程序取
    得之情，依刑事訴訟法第158條之4反面解釋，亦具證據能力
    。
貳、實體部分
一、認定犯罪事實所憑之證據及理由
　㈠訊據被告就犯罪事實於偵訊及本院審理時坦承不諱（見偵查
    卷第235至237頁；本院110年度訴字第1005號卷，下稱訴字
    卷，第198頁、第201至202頁），並有財政部臺北國稅局110
    年8月13日財北國稅審四字第1100024065號刑事案件移送書
    及查緝案件稽查報告、尚辰公司領用統一發票購票證申請書
    、尚辰公司設立變更登記表、專案申請調檔查核清單－進項2
    1、銷項31、銷項21、營業人取得涉嫌開立不實統一發票營
    業人尚辰公司不實統一發票派查表等件在卷足憑（見偵查卷
    第5至10頁、第17頁、第31至39頁、第161至169頁、第171至
    173頁、第177至188頁、第195至206頁；本院訴字卷第39至4
    2頁），足認被告上開任意性之自白，核與事實相符，堪予
    採憑。
　㈡依現今社會生活經驗，一般人申請設立公司並擔任負責人並
    無困難之處，且擔任公司負責人者可代表公司行使權利，對
    於公司而言至關重要，若無特殊原因或欲躲避檢警、主管機
    關之追緝取締，要無使用根本未實際參與決策、經營之他人
    為公司負責人之必要，佐以近年來利用人頭擔任公司名義負
    責人，開立虛偽不實之假發票，並提供給其他納稅義務人申
    報扣抵銷項稅額，即藉由人頭公司從事不法商業行為等非法
    情事層出不窮，則依被告於本案發生時已年滿53歲，高中畢
    業之教育程度、且曾擔任廚師等情，業據其坦認在卷（見本
    院訴字卷第204頁），依一般常情，其應具有相當之社會經
    驗及基本事理判斷能力，對上情實難推諉不知，衡情自當對
    其將身分證及印章交予「阿龍」，「阿龍」以其名義登記為
    尚辰公司負責人後，他人欲以其名義申請尚辰公司統一發票
    之目的，可能為不法使用乙節，具有合理懷疑，是被告僅因
    「阿龍」給予其金錢作為代價，即允將其個人身分證件及印
    章交予他人，置犯罪風險於不顧，基上以觀，堪認被告對其
    所為，可能造成他人以尚辰公司名義開立不實之統一發票，
    並提供給其他納稅義務人申報扣抵銷項稅額等節，已足預見
    其發生，縱發生該情，亦不違背其本意，而有填載不實會計
    憑證及幫助逃漏稅之不確定故意，洵堪認定。
　㈢按共同實施犯罪行為之人，在合同意思範圍以內，各自分擔
    犯罪行為之一部，相互利用他人之行為，以達其犯罪之目的
    者，即應對於全部所發生之結果，共同負責。次按共同正犯
    之意思聯絡，不以彼此間犯罪故意之態樣相同為必要，蓋刑
    法第13條第1項、第2項雖分別規定行為人對於構成犯罪之事
    實，明知並有意使其發生者，為故意；行為人對於構成犯罪
    之事實，預見其發生而其發生並不違背其本意者，以故意論
    。前者為確定故意（直接故意），後者為不確定故意（間接
    故意），惟不論「明知」或「預見」，僅係認識程度之差別
    ，不確定故意於構成犯罪事實之認識無缺，與確定故意並無
    不同，進而基此認識「使其發生」或「容認其發生（不違背
    其本意）」，共同正犯間在意思上乃合而為一，形成意思聯
    絡（最高法院103年度台上字第2320號判決意旨參照）。經
    查，「阿龍」取得被告之身分證件及印章後，先將尚辰公司
    之負責人變更登記為被告，再至財政部臺北國稅局領用尚辰
    公司之統一發票後，隨即以尚辰公司名義開立如附表所示不
    實之統一發票等情，業如前述，而尚辰公司實際並未對如附
    表所示公司銷貨，當為「阿龍」開立該等統一發票時所明知
    ，是「阿龍」對於本案填製不實會計憑證具有直接故意甚明
    ，依上開說明，被告就本案填製不實會計憑證，雖僅具間接
    故意，惟仍無礙於與「阿龍」成立此部分犯罪之共同正犯，
    且應對於全部犯罪所發生之結果共同負責。
　㈣綜上，本案事證已臻明確，被告前開犯行堪以認定，應予依
    法論科。　　　
二、論罪科刑
  ㈠論罪部分
    ⒈被告行為後，稅捐稽徵法第43條第1項規定於民國110年12
      月17日修正公布，並自同年月19日生效施行。修正前稅捐
      稽徵法第43條第1項規定：「教唆或幫助犯第41條或第42
      條之罪者，處3年以下有期徒刑、拘役或科6萬元以下罰金
      」；修正後則規定：「教唆或幫助犯第41條或第42條之罪
      者，處3年以下有期徒刑，併科100萬元以下罰金」。前開
      比較新舊法結果，修正後之規定，並未較有利於被告，是
      依刑法第2條第1項前段規定，就被告本案犯行，自應適用
      被告行為時即修正前之稅捐稽徵法稅捐稽徵法第43條第1
      項規定。
　　⒉按統一發票乃商業會計法第15條第1款所列之原始憑證，屬
      商業會計憑證之一種，商業負責人不得明知不實之事項而
      予填製；次按統一發票乃證明事項之經過而為造具記帳憑
      證所根據之原始憑證，商業負責人如明知為不實之事項，
      而開立不實之統一發票，係犯商業會計法第71條第1 款之
      以明知為不實之事項而填製會計憑證罪，該罪為刑法第21
      5條業務上登載不實文書罪之特別規定，依特別法優於普
      通法之原則，自應優先適用，無論以刑法第215 條業務上
      登載不實文書罪之餘地（最高法院92年度台上字第6792號
      、94年度台非字第98號判決意旨參照）。又按稅捐稽徵法
      第43條第1項為一獨立之犯罪型態，為獨立之處罰規定，
      此所謂幫助，乃犯罪之特別構成要件，有別於刑法上之幫
      助犯，並非逃漏稅捐者之從犯。故如二人以上者同犯該條
      之罪，應不排除共同正犯之適用。
　　⒊核被告所為，係犯商業會計法第71條第1款之填製不實會計
      憑證罪及修正前稅捐稽徵法第43條第1項之幫助他人逃漏
      稅捐罪。
    ⒋又被告與綽號「阿龍」之成年人間，就前揭商業負責人明
      知不實事項填製會計憑證及幫助他人逃漏稅捐之犯行，均
      有犯意聯絡及行為之分擔，為共同正犯。
    ⒌至被告與「阿龍」填具如附表所示之不實會計憑證並幫助
      他人逃漏稅捐之行為，均係針對同一營業稅申報過程為之
      ，該先後多次填製不實會計憑證及幫助逃漏稅捐之行為，
      時間、空間均屬密接，侵害法益相同，各行為之獨立性極
      為薄弱，依一般社會觀念，難以強行分開，在刑法評價上
      ，以視為數個舉動接續實施，應各論以接續犯之包括一罪
      ，較為合理。
　　⒍被告與「阿龍」所犯上開二罪，就行為外觀而言，客觀上
      已有局部之重合，可認被告係基於同一犯罪故意，而實行
      一個犯罪行為，屬一行為觸犯填製不實會計憑證及幫助他
      人逃漏稅捐二罪名，為想像競合犯，應依刑法第55條之規
      定，從法定刑較重之填製不實會計憑證罪處斷。
　㈡科刑部分
　　爰以行為人之責任為基礎，審酌被告知悉其自身無資力及專
    業能力擔任公司負責人，亦無實際經營公司之意，仍應允提
    供身分證件予「阿龍」以換取報酬，任由「阿龍」以其名義
    充任尚辰公司登記負責人，並以尚辰公司名義虛偽開立不實
    之統一發票，幫助他人逃漏稅捐，藉以規避稅捐機關查核，
    危害國家稅捐稽徵管理之正確性、公平性，殊值非難，惟念
    及被告尚能坦承犯行，暨考量其等本案參與之程度、犯罪動
    機，兼衡被告自陳高中畢業之教育程度、先前擔任廚師，經
    濟狀況普通，需扶養父母等一切情狀（見本院訴字卷第204
    至205頁），量處如主文所示之刑，並諭知易科罰金之折算
    標準。
三、沒收
　　犯罪所得，屬於犯罪行為人者，沒收之。但有特別規定者，
    依其規定；前2 項之沒收，於全部或一部不能沒收或不宜執
    行沒收時，追徵其價額，刑法第38條之1第1項、第3項有明
    文規定。查被告擔任尚辰公司名義負責人所獲得之報酬為3
    萬元，係其為本案犯罪之所得，業經其供承在卷（本院訴字
    卷第202頁），雖未扣案，仍應依刑法第38條之1第1項、第3
    項規定諭知沒收，並於全部或一部不能沒收或不宜執行沒收
    時，追徵其價額。
據上論斷，應依刑事訴訟法第299條第1項前段，商業會計法第71
條第1款，修正前稅捐稽徵法第43條第1項，刑法第11條前段、第
28條、第55條、第41條第1項前段、第38條之1第1項、第3項，判
決如主文。    　　
本案經檢察官黃振城聲請簡易判決處刑，由檢察官葉芳秀到庭執
行職務。
中　　華　　民　　國　 111　　年　　 6　　月　　8　　日
　　　　　　　　　刑事第十庭    審判長法　官  林孟皇
　　　　　　　　　                    法  官  陳采葳 
　　　　　　　　　                    法  官　趙書郁
上正本證明與原本無異。
如不服本判決應於收受送達後20日內向本院提出上訴書狀，並應
敘述具體理由；其未敘述上訴理由者，應於上訴期間屆滿後20日
內向本院補提理由書（均須按他造當事人之人數附繕本）「切勿
逕送上級法院」。因疫情而遲誤不變期間，得向法院聲請回復原
狀。
                                      書記官  劉珈妤
中　　華　　民　　國　　111 　年　　6 　　月　　9 　　日
附錄本案論罪科刑法條：
商業會計法第71條
商業負責人、主辦及經辦會計人員或依法受託代他人處理會計事
務之人員有下列情事之一者，處5年以下有期徒刑、拘役或科或
併科新臺幣60萬元以下罰金：
一、以明知為不實之事項，而填製會計憑證或記入帳冊。
二、故意使應保存之會計憑證、會計帳簿報表滅失毀損。
三、偽造或變造會計憑證、會計帳簿報表內容或毀損其頁數。
四、故意遺漏會計事項不為記錄，致使財務報表發生不實之結
    果。
五、其他利用不正當方法，致使會計事項或財務報表發生不實之
    結果。
　　
修正前稅捐稽徵法第43條
教唆或幫助犯第41條或第42條之罪者，處3年以下有期徒刑、拘
役或科新臺幣6萬元以下罰金。
稅務人員、執行業務之律師、會計師或其他合法代理人犯前項之
罪者，加重其刑至二分之一。
稅務稽徵人員違反第33條規定者，處1萬元以上5萬元以下罰鍰。

附表
編號 買方營業人名稱 開立年月 統一發票編號 開立之統一發票銷售額明細  提出申報扣抵明細  卷證出處     銷售額（新臺幣／元） 稅額（新臺幣／元） 銷售額（新臺幣／元） 稅額（新臺幣／元）  1 昌騰營造有限公司 108年3月 MV00000000 1,524,700 76,235 1,524,700 76,235 偵查卷第177頁   108年3月 MV00000000 1,240,500 62,025 1,240,500 62,025    108年3月 MV00000000 1,340,200 67,010 1,340,200 67,010    108年3月 MV00000000 1,425,700 71,285 1,425,700 71,285    108年5月 PS00000000 1,850,700 92,535 1,850,700 92,535    108年5月 PS00000000 1,850,500 92,525 1,850,500 92,525    108年5月 PS00000000 1,680,720 84,036 1,680,720 84,036    108年5月 PS00000000 2,188,600 109,430 2,188,600 109,430    108年5月 PS00000000 2,230,400 111,520 2,230,400 111,520    108年5月 PS00000000 3,400,500 170,025 3,400,500 170,025    發票張數共10張  銷售額合計18,732,520元，稅額合計936,626元，全部均申報扣抵，申報扣抵銷項稅額合計936,626元     2 傳祺興業有限公司 108年3月 MV00000000 435,346 21,767 435,346 21,767 偵查卷第177頁   108年3月 MV00000000 375,600 18,780 375,600 18,780    108年3月 MV00000000 301,702 15,085 301,702 15,085    108年3月 MV00000000 417,620 20,881 417,620 20,881    108年4月 MV00000000 420,299 21,015 420,299 21,015    發票張數共5張  銷售額合計1,950,567元，稅額合計97,528元，全部均申報扣抵，申報扣抵銷項稅額合計97,528元     3 豐沛資訊股份有限公司 108年7月 RP00000000 912,675 45,634 912,675 45,634 偵查卷第177-178頁   108年7月 RP00000000 610,655 30,533 610,655 30,533    108年7月 RP00000000 586,150 29,308 586,150 29,308    108年7月 RP00000000 820,735 41,037 820,735 41,037    發票張數共4張  銷售額合計2,930,215元，稅額合計146,512元，全部均申報扣抵，申報扣抵銷項稅額合計146,512元     4 佶紘有限公司 108年1月 KY00000000 420,200 21,010 420,200 21,010 偵查卷第178-179頁   108年1月 KY00000000 465,700 23,285 465,700 23,285    108年1月 KY00000000 410,400 20,520 410,400 20,520    108年1月 KY00000000 390,800 19,540 390,800 19,540    108年1月 KY00000000 420,900 21,045 420,900 21,045    108年1月 KY00000000 370,200 18,510 370,200 18,510    108年1月 KY00000000 371,800 18,590 371,800 18,590    108年3月 MV00000000 414,414 20,721 414,414 20,721    108年3月 MV00000000 362,274 18,114 362,274 18,114    108年3月 MV00000000 461,035 23,052 461,035 23,052    108年3月 MV00000000 351,592 17,580 351,592 17,580    108年3月 MV00000000 423,000 21,150 423,000 21,150    108年3月 MV00000000 494,000 24,700 494,000 24,700    108年3月 MV00000000 425,148 21,257 425,148 21,257    108年3月 MV00000000 471,409 23,570 471,409 23,570    108年3月 MV00000000 302,148 15,107 302,148 15,107    108年3月 MV00000000 398,970 19,949 398,970 19,949    108年3月 MV00000000 497,486 24,874 497,486 24,874    108年3月 MV00000000 352,350 17,618 352,350 17,618    108年3月 MV00000000 453,948 22,697 453,948 22,697    108年3月 MV00000000 326,700 16,335 326,700 16,335    108年3月 MV00000000 282,686 14,134 282,686 14,134    108年3月 MV00000000 481,004 24,050 481,004 24,050    108年4月 MV00000000 395,604 19,780 395,604 19,780    108年4月 MV00000000 427,065 21,353 427,065 21,353    108年4月 MV00000000 458,327 22,916 458,327 22,916    108年4月 MV00000000 380,950 19,048 380,950 19,048    108年4月 MV00000000 340,166 17,008 340,166 17,008    108年4月 MV00000000 322,392 16,120 322,392 16,120    108年4月 MV00000000 445,075 22,254 445,075 22,254    108年4月 MV00000000 528,865 26,443 528,865 26,443    108年4月 MV00000000 600,000 30,000 600,000 30,000    108年4月 MV00000000 458,850 22,943 458,850 22,943    108年5月 PS00000000 871,624 43,581 871,624 43,581    108年5月 PS00000000 595,000 29,750 595,000 29,750    108年5月 PS00000000 470,250 23,513 470,250 23,513    108年5月 PS00000000 502,550 25,128 502,550 25,128    108年6月 PS00000000 461,700 23,085 461,700 23,085    108年6月 PS00000000 597,000 29,850 597,000 29,850    108年7月 RP00000000 407,835 20,392 407,835 20,392    108年7月 RP00000000 544,417 27,221 544,417 27,221    108年9月 TL00000000 734,577 36,729 734,577 36,729    108年10月 TL00000000 406,474 20,324 406,474 20,324    發票張數共43張  銷售額合計19,296,885元，稅額合計964,846元，全部均申報扣抵，申報扣抵銷項稅額合計964,846元     5 慕琳企業有限公司 107年12月 JB00000000 840,062 42,003 840,062 42,003 偵查卷第179-180頁   107年12月 JB00000000 476,800 23,840 476,800 23,840    107年12月 JB00000000 474,600 23,730 474,600 23,730    107年12月 JB00000000 469,920 23,496 469,920 23,496    107年12月 JB00000000 365,750 18,288 365,750 18,288    107年12月 JB00000000 541,525 27,076 541,525 27,076    107年12月 JB00000000 338,001 16,900 338,001 16,900    107年12月 JB00000000 150,500 7,525 150,500 7,525    107年12月 JB00000000 431,120 21,556 431,120 21,556    107年12月 JB00000000 653,000 32,650 653,000 32,650    107年12月 JB00000000 423,820 21,191 423,820 21,191    107年12月 JB00000000 395,000 19,750 395,000 19,750    107年12月 JB00000000 476,800 23,840 476,800 23,840    107年12月 JB00000000 362,500 18,125 362,500 18,125    107年12月 JB00000000 254,600 12,730 254,600 12,730    107年12月 JB00000000 444,960 22,248 444,960 22,248    107年12月 JB00000000 398,000 19,900 398,000 19,900    107年12月 JB00000000 655,150 32,758 655,150 32,758    107年12月 JB00000000 34,500 1,725 34,500 1,725    107年12月 JB00000000 481,480 24,074 481,480 24,074    107年12月 JB00000000 259,250 12,963 259,250 12,963    107年12月 JB00000000 449,600 22,480 449,600 22,480    發票張數共22張  銷售額合計9,376,938元，稅額合計468,848元，全部均申報扣抵，申報扣抵銷項稅額合計468,848元     6 皇宥有限公司 108年5月 PS00000000 495,505 24,775 495,505 24,775 偵查卷第180-181頁   108年5月 PS00000000 1,146,410 57,320 1,146,410 57,320    108年5月 PS00000000 1,200,550 60,027 1,200,550 60,027    108年6月 PS00000000 714,250 35,712 714,250 35,712    108年7月 RP00000000 525,679 26,284 525,679 26,284    108年7月 RP00000000 475,210 23,761 475,210 23,761    108年9月 TL00000000 703,275 35,164 703,275 35,164    108年10月 TL00000000 497,589 24,879 497,589 24,879    發票張數共8張  銷售額合計5,758,468元，稅額合計287,922元，全部均申報扣抵，申報扣抵銷項稅額合計287,922元     7 辰揚工程股份有限公司 108年3月 MV00000000 1,200,000 60,000 1,200,000 60,000 偵查卷第181-182頁   108年3月 MV00000000 680,400 34,020 680,400 34,020    108年3月 MV00000000 950,500 47,525 950,500 47,525    108年3月 MV00000000 720,450 36,022 720,450 36,022    108年3月 MV00000000 720,500 36,025 720,500 36,025    108年3月 MV00000000 1,200,000 60,000 1,200,000 60,000    108年3月 MV00000000 825,740 41,287 825,740 41,287    108年3月 MV00000000 720,500 36,025 720,500 36,025    108年5月 PS00000000 930,200 46,510 930,200 46,510    108年5月 PS00000000 1,950,780 97,539 1,950,780 97,539    108年5月 PS00000000 1,400,000 70,000 1,400,000 70,000    108年5月 PS00000000 1,570,800 78,540 1,570,800 78,540    108年5月 PS00000000 1,450,800 72,540 1,450,800 72,540    108年5月 PS00000000 1,400,000 70,000 1,400,000 70,000    108年5月 PS00000000 950,800 47,540 950,800 47,540    108年5月 PS00000000 1,750,250 87,512 1,750,250 87,512    108年5月 PS00000000 1,200,800 60,040 1,200,800 60,040    108年5月 PS00000000 1,380,000 69,000 1,380,000 69,000    108年5月 PS00000000 430,500 21,525 430,500 21,525    108年7月 RP00000000 1,850,220 92,511 1,850,220 92,511    108年7月 RP00000000 1,720,400 86,020 1,720,400 86,020    108年7月 RP00000000 2,331,550 116,578 2,331,550 116,578    108年7月 RP00000000 3,780,500 189,025 3,780,500 189,025    108年7月 RP00000000 1,700,200 85,010 1,700,200 85,010    108年7月 RP00000000 2,652,920 132,646 2,652,920 132,646    108年9月 TL00000000 1,985,400 99,270 1,985,400 99,270    108年9月 TL00000000 1,740,600 87,030 1,740,600 87,030    108年9月 TL00000000 1,827,500 91,375 1,827,500 91,375    108年9月 TL00000000 1,580,200 79,010 1,580,200 79,010    108年10月 TL00000000 1,345,500 67,275 1,345,500 67,275    108年10月 TL00000000 1,928,700 96,435 1,928,700 96,435    108年10月 TL00000000 1,370,800 68,540 1,370,800 68,540    108年10月 TL00000000 1,860,300 93,015 1,860,300 93,015    發票張數共33張  銷售額合計49,107,810元，稅額合計2,455,390元，全部均申報扣抵，申報扣抵銷項稅額合計2,455,390元     8 文顥企業有限公司 108年5月 PS00000000 186,000 9,300 186,000 9,300 偵查卷第182頁   發票張數共1張  銷售額合計186,000元，稅額合計9,300元，全部均申報扣抵，申報扣抵銷項稅額合計9,300元     9 良華材料工程有限公司 108年3月 MV00000000 1,520,400 76,020 1,520,400 76,020 偵查卷第183頁   108年3月 MV00000000 1,870,200 93,510 1,870,200 93,510    108年3月 MV00000000 1,740,500 87,025 1,740,500 87,025    108年3月 MV00000000 1,567,500 78,375 1,567,500 78,375    108年3月 MV00000000 1,485,700 74,285 1,485,700 74,285    108年5月 PS00000000 992,880 49,644 992,880 49,644    發票張數共6張  銷售額合計9,177,180元，稅額合計458,859元，全部均申報扣抵，申報扣抵銷項稅額合計458,859元     10 昌德璟企業股份有限公司 （聲請簡易判決處刑書附表誤載為昌德璟工程有現公司） 108年7月 RP00000000 1,750,200 87,510 1,750,200 87,510 偵查卷第183-184頁   108年7月 RP00000000 1,901,720 95,086 1,901,720 95,086    108年7月 RP00000000 1,680,750 84,038 1,680,750 84,038    108年7月 RP00000000 1,574,580 78,729 1,574,580 78,729    108年7月 RP00000000 1,588,700 79,435 1,588,700 79,435    108年7月 RP00000000 1,390,400 69,520 1,390,400 69,520    108年9月 TL00000000 1,925,730 96,287 1,925,730 96,287    108年9月 TL00000000 1,200,800 60,040 1,200,800 60,040    108年9月 TL00000000 1,590,500 79,525 1,590,500 79,525    108年9月 TL00000000 1,450,200 72,510 1,450,200 72,510    108年9月 TL00000000 1,900,500 95,025 1,900,500 95,025    108年9月 TL00000000 1,885,700 94,285 1,885,700 94,285    108年9月 TL00000000 2,175,750 108,788 2,175,750 108,788    108年9月 TL00000000 1,870,800 93,540 1,870,800 93,540    108年9月 TL00000000 1,750,800 87,540 1,750,800 87,540    108年9月 TL00000000 1,650,200 82,510 1,650,200 82,510    108年10月 TL00000000 1,780,500 89,025 1,780,500 89,025    108年10月 TL00000000 1,570,200 78,510 1,570,200 78,510    108年10月 TL00000000 1,980,700 99,035 1,980,700 99,035    108年10月 TL00000000 1,620,200 81,010 1,620,200 81,010    108年10月 TL00000000 907,200 45,360 907,200 45,360    發票張數共21張  銷售額合計35,146,130元，稅額合計1,757,308元，全部均申報扣抵，申報扣抵銷項稅額合計1,757,308元     11 久貳吉運有限公司 108年6月 PS00000000 12,000 600 12,000 600 偵查卷第184頁   108年7月 RP00000000 18,000 900 18,000 900    發票張數共2張  銷售額合計30,000元，稅額合計1,500元，全部均申報扣抵，申報扣抵銷項稅額合計1,500元     12 怡林企業有限公司 108年6月 PS00000000 16,000 800 16,000 800 偵查卷第184頁   108年7月 RP00000000 30,000 1,500 30,000 1,500    發票張數共2張  銷售額合計46,000元，稅額合計2,300元，全部均申報扣抵，申報扣抵銷項稅額合計2,300元     13 元皓物流有限公司 108年6月 PS00000000 20,000 1,000 20,000 1,000 偵查卷第184頁   108年7月 RP00000000 26,000 1,300 26,000 1,300    發票張數共2張  銷售額合計46,000元，稅額合計2,300元，全部均申報扣抵，申報扣抵銷項稅額合計2,300元     14 元皓交通有限公司 108年6月 PS00000000 20,000 1,000 20,000 1,000 偵查卷第184-185頁   108年7月 RP00000000 48,000 2,400 48,000 2,400    發票張數共2張  銷售額合計68,000元，稅額合計3,400元，全部均申報扣抵，申報扣抵銷項稅額合計3,400元     15 展旺國際物流有限公司 108年6月 PS00000000 16,000 800 16,000 800 偵查卷第185頁   108年7月 RP00000000 18,000 900 18,000 900    發票張數共2張  銷售額合計34,000元，稅額合計1,700元，全部均申報扣抵，申報扣抵銷項稅額合計1,700元     16 萊恩影像整合工作室 108年5月 PS00000000 859,210 42,960 859,210 42,960 偵查卷第185頁   108年5月 PS00000000 792,290 39,614 792,290 39,614    108年6月 PS00000000 419,510 20,975 419,510 20,975    108年7月 RP00000000 612,620 30,631 612,620 30,631    108年7月 RP00000000 478,765 23,938 478,765 23,938    108年7月 RP00000000 757,226 37,861 757,226 37,861    108年7月 RP00000000 626,600 31,830 626,600 31,830    發票張數共7張  銷售額合計4,556,221元，稅額合計227,809元，全部均申報扣抵，申報扣抵銷項稅額合計227,809元     17 佶城有限公司 108年7月 RP00000000 2,606,366 130,318 2,606,366 130,318 偵查卷第185-186頁   108年7月 RP00000000 1,900,900 95,045 1,900,900 95,045    108年7月 RP00000000 1,458,900 72,945 1,458,900 72,945    108年7月 RP00000000 3,150,100 157,505 3,150,100 157,505    108年7月 RP00000000 3,892,050 194,603 3,892,050 194,603    108年7月 RP00000000 4,218,240 210,912 4,218,240 210,912    108年8月 RP00000000 4,157,400 207,870 4,157,400 207,870    108年8月 RP00000000 4,250,925 212,546 4,250,925 212,546    108年8月 RP00000000 3,314,990 165,750 3,314,990 165,750    108年8月 RP00000000 2,085,125 104,256 2,085,125 104,256    108年8月 RP00000000 1,460,800 73,040 1,460,800 73,040    108年8月 RP00000000 4,831,400 241,570 4,831,400 241,570    108年9月 TL00000000 4,012,740 200,637 4,012,740 200,637    108年9月 TL00000000 4,015,500 200,775 4,015,500 200,775    108年9月 TL00000000 4,250,100 212,505 4,250,100 212,505    108年9月 TL00000000 4,120,800 206,040 4,120,800 206,040    108年9月 TL00000000 3,950,200 197,510 3,950,200 197,510    108年9月 TL00000000 3,820,800 191,040 3,820,800 191,040    108年9月 TL00000000 3,250,900 162,545 3,250,900 162,545    108年9月 TL00000000 1,310,000 65,500 1,310,000 65,500    108年9月 TL00000000 4,001,200 200,060 4,001,200 200,060    108年10月 TL00000000 435,000 21,750 435,000 21,750    發票張數共22張  銷售額合計70,494,436元，稅額合計3,524,722元，全部均申報扣抵，申報扣抵銷項稅額合計3,524,722元     18 鐸奎企業有限公司 108年3月 MV00000000 460,820 23,041 460,820 23,041 偵查卷第186-188頁   108年5月 PS00000000 750,200 37,510 750,200 37,510    108年5月 PS00000000 820,700 41,035 820,700 41,035    108年5月 PS00000000 730,800 36,540 730,800 36,540    108年5月 PS00000000 580,200 29,010 580,200 29,010    108年5月 PS00000000 630,720 31,536 630,720 31,536    108年5月 PS00000000 728,200 36,410 728,200 36,410    108年5月 PS00000000 1,672,500 83,625 1,672,500 83,625    108年5月 PS00000000 1,673,400 83,670 1,673,400 83,670    108年5月 PS00000000 1,522,000 76,100 1,522,000 76,100    108年5月 PS00000000 1,519,800 75,990 1,519,800 75,990    108年6月 PS00000000 3,196,080 159,804 3,196,080 159,804    108年6月 PS00000000 3,181,080 159,054 3,181,080 159,054    108年7月 RP00000000 2,534,800 126,740 2,534,800 126,740    108年7月 RP00000000 1,152,480 57,624 1,152,480 57,624    108年7月 RP00000000 3,270,140 163,507 3,270,140 163,507    108年7月 RP00000000 2,875,880 143,794 2,875,880 143,794    108年7月 RP00000000 2,573,240 128,662 2,573,240 128,662    108年7月 RP00000000 2,840,570 142,029 2,840,570 142,029    108年8月 RP00000000 2,851,700 142,585 2,851,700 142,585    108年9月 TL00000000 1,940,000 97,000 1,940,000 97,000    108年9月 TL00000000 1,120,800 56,040 1,120,800 56,040    108年9月 TL00000000 1,510,400 75,520 1,510,400 75,520    108年9月 TL00000000 1,125,100 56,255 1,125,100 56,255    108年9月 TL00000000 1,320,400 66,020 1,320,400 66,020    108年9月 TL00000000 1,450,200 72,510 1,450,200 72,510    108年9月 TL00000000 1,580,210 79,011 1,580,210 79,011    108年9月 TL00000000 1,230,400 61,520 1,230,400 61,520    108年9月 TL00000000 1,780,000 89,000 1,780,000 89,000    108年9月 TL00000000 1,320,700 66,035 1,320,700 66,035    108年9月 TL00000000 1,528,200 76,410 1,528,200 76,410    108年10月 TL00000000 1,600,740 80,037 1,600,740 80,037    發票張數共32張  銷售額合計53,072,460元，稅額合計2,653,624元，全部均申報扣抵，申報扣抵銷項稅額合計2,653,624元     19 詠傑企業行 107年12月 JB00000000 315,000 15,750 315,000 15,750 偵查卷第188頁   107年12月 JB00000000 266,700 13,335 266,700 13,335    發票張數共2張  銷售額合計581,700元，稅額合計29,085元，全部均申報扣抵，申報扣抵銷項稅額合計29,085元     全部共226紙發票，銷售額合計280,591,530元，稅額合計14,029,579元，全部均申報扣抵，申報扣抵銷項稅額合計14,029,579元